臺灣新北地方法院三重簡易庭小額民事判決
　　　　　　　　　　　　　　　　　110年度重小字第2266號
原　　　告　張智媛
被　　　告　吳宜真
上列當事人間請求侵權行為損害賠償事件，經本院於民國110 年
11月2 日言詞辯論終結，判決如下：
    主  文
被告應給付原告新臺幣柒仟元，及自民國一百一十年八月二日起
至清償日止，按年息百分之五計算之利息。
原告其餘之訴駁回。
訴訟費用新臺幣壹仟元由被告負擔新臺幣柒拾元，餘由原告負擔
。
本判決原告勝訴部分得假執行。
原告其餘假執行之聲請駁回。
    事 實 及 理 由
一、原告主張：緣被告於民國110 年1 月15日18時28分許，駕駛
    車牌號碼000-0000號普通重型機車，沿新北市○○區○○路
    往中正路方向行駛，行至新北市○○區○○路與三民路口時
    ，因有駕駛不慎之過失，致與沿三民路往三重方向由原告所
    駕駛訴外人謝旭斌所有車牌號碼0000-00 號自用小客車發生
    撞擊而肇事，造成系爭車輛受有損害，經送維修廠估價，送
    修費用共計22,000元，而謝旭斌已經上開債權讓與予原告。
    而前蓋及前保桿雖係更換零件，然衡諸系爭車輛94年出廠，
    款式老舊已無新品零件可換，故所更換之零件均為二手品，
    自無再予扣除折舊之必要。又系爭車輛被撞凹，係用手工把
    它反彈回來，並無零件更換，並無折舊問題。又系爭事故係
    因被告違規不遵守燈光號誌之指揮所肇致，原告突遭被告闖
    紅燈撞擊，令原告甚感驚嚇，於事故後仍受情緒不穩、失眠
    之擾，直到就診後方有好轉。故被告肇致系爭事故，對於原
    告在行車交通上造成極大恐懼之心理陰影，衡諸社會一般觀
    念，可認原告精神上受有相當之痛苦，故被告應賠償原告精
    神慰撫金78,000元，上開金額合計為100,000 元。為此，爰
    依侵權行為及債權讓與等之法律關係提起本件訴訟，併為聲
    明：被告應給付100,000 元及自起訴狀繕本送達之翌日起至
    清償日止，按年息百分之5 計算之利息。並陳明願供擔保，
    請准宣告假執行。
二、被告則請求駁回原告之訴，並以：對於侵權行為之事實無意
    見，但自行車紀錄器觀之，被告也是被撞的人，也有受傷。
    又原告提出之估價單3 次均不一樣，第1 次為11,000元，第
    2 次為20,000元，第3 次又變成12,000元，被告不知道原告
    之估價單到底哪張才是正確的，被告只願意賠償原告第1 次
    提出的估價單即11,500元。且系爭車輛為舊車，依法應計入
    折舊。另亦不同意原告請求精神慰撫金之部分，因為原告並
    未受傷等語置辯。
三、本件原告主張系爭車輛於上開時、地遭被告駕駛不慎之過失
    撞擊受損之事實，業經其提出新北市○○○○○道路交通事
    故當事人登記聯單暨初步分析研判表、車損照片、估價單及
    債權讓與證明書等件為證，被告對於原告上開主張之事實固
    不爭執，惟以上開情詞置辯。經查：本院依職權向新北市政
    府警察局蘆洲分局調取本件車禍肇事資料，依據卷附之道路
    交通事故現場圖、道路交通事故調查報告表(一)(二)、道路
    交通事故訪談紀錄表及現場照片等事證，參以被告在警詢時
    陳稱：「我當時由民族路往中正路方向行駛，行經新北市○
    ○區○○路與民族路口時，我跟著前方一輛公車欲穿越路口
    ，直行穿越路口時，於接近對向路口時遭對方自小客車6687
    -EB 從右側撞擊。」等語；原告在警詢時陳稱：「我當時由
    三民路往三重方向直行，行經新北市○○區○○路與民族路
    口時，突然有一輛普通重型機車從左邊竄出來往我的自小客
    車前方撞下去。…」等語，並觀諸監視器影像可知，本件肇
    事經過應係被告駕駛機車，沿新北市○○區○○路往中正路
    方向行駛，因未依號誌指示行駛（闖紅燈），致與沿三民路
    往三重方向之原告所駕駛之系爭車輛發生碰撞，是堪認原告
    具有過失甚明，且難認原告亦有過失，且新北市政府車輛行
    車事故鑑定會新北車鑑字第11101509號鑑定意見書，亦同此
    認定。從而，原告此部分主張，堪信為真正。
四、按因故意或過失，不法侵害他人之權利者，負損害賠償責任
    ；汽車、機車或其他非依軌道行駛之動力車輛，在使用中加
    損害於他人者，駕駛人應賠償因此所生之損害；不法毀損他
    人之物者，被害人得請求賠償其物因毀損所減少之價額，民
    法第184 條第1 項前段、民法第191 條之2 及第196 條分別
    定有明文。復按依民法第196 條請求賠償物被毀損所減少之
    價額，固得以修復費用為估定之標準，但以必要者為限（如
    修理材料以新品換舊品，應予折舊）。查系爭車輛因被告之
    過失受損，是原告主張被告應負侵權行為損害賠償責任，自
    屬有據，應予准許。茲就原告請求賠償之項目審酌如下：
(一)車輛維修費用部分：
    按當事人主張有利於己之事實者，就其事實有舉證之責任，
    民事訴訟法第277 條前段定有明文。又私文書應由舉證人證
    其真正。但他造於其真正無爭執者，不在此限。民事訴訟法
    第357 條定有明文。而當事人提出之私文書必須真正而無瑕
    疵者，始有訴訟法之形式的證據力，此形式的證據力具備後
    ，法院就其中之記載調查其是否與系爭事項有關，始有實質
    的證據力之可言（最高法院41年台上字第971 號判例參照）
    。查原告主張其支出車輛維修費用22,000元，固據提出估價
    單及免用統一發票收據1 紙為證，惟觀諸上開收據與估價單
    均屬私文書，被告既已否認其真正，自應由原告就該私文書
    之真正先負舉證之責。而觀諸原告先後提出2 份維修價格不
    同之估價單，是已難遽採何者為真。原告雖主張因當天要取
    車時，車行沒營業，只是大概寫了一個金額，我就拿去警局
    給被告，第2 份估價單有附上收據云云，惟車行既已維修，
    即應有具體正確之金額，焉能任意報價，其上開主張，要與
    常理相悖，委不足採，且經核收據上之商號章與估價單並不
    相同，亦難遽採。又依被告所提出原告前交付之第1 份估價
    單乃記載維修費用為11,500元，經比對上開2 份估價單之記
    載，乃同一車行所出具，出具日期同為110 年1 月18日，維
    修項目亦同為「前蓋、前保蓋、飾蓋、鈑金校正及烤漆」等
    項，且各維修品項數量亦屬相同，僅有價格上之差異，而原
    告就其所提出同一日所開立之維修品項及數量均相同之2 份
    估價單，既未能舉證證明第2 份估價單維修價格增加之原因
    ，是本院認應以第1 份估價單為可採。又系爭車輛係94年2
    月（推定15日）出廠使用，有公路監理電子閘門資料查詢結
    果在卷可稽，依行政院公布之固定資產耐用年數表及固定資
    產折舊率表，依行政院公布之固定資產耐用年數表及固定資
    產折舊率表，自用小客車耐用年數5 年，依定率遞減法每年
    折舊千分之369 ，其最後1 年之折舊額，加歷年折舊累積額
    ，總和不得超過該資產成本原額之10分之9 ，另依營利事業
    所得稅查核準則第95條第6 項規定「固定資產提列折舊採用
    定率遞減法者，以1 年為計算單位，其使用期間未滿1 年者
    ，按實際使用之月數相當於全年之比例計算之，不滿1 月者
    ，以1 月計」，故系爭車輛自出廠日迄110 年1 月15日事故
    發生時，已使用逾5 年之耐用年數。而依第1 份估價單之記
    載，系爭車輛之支出修復費用11,500元，其中鈑金及烤漆費
    用6,500 元、零件5,000 元，原告先係雖主張其中零件「前
    蓋」及「前保桿」雖有更換，但該車輛款式老舊已無新品零
    件可更換，故所更換之零件為二手品，亦無再予折舊之必要
    等語，嗣於本院訊問時復主張：其修復未更換零件，無折舊
    問題，因系爭車輛被撞凹，用手工把它反彈回來，並無零件
    更換云云，則原告就系爭車輛零件修復之方式，前後主張已
    有不一，而觀諸第1 份估價單所示，其記載品項有「前蓋」
    、「前保桿」、「飾蓋」、「鈑金校正」及「烤漆」等項目
    ，足見系爭車輛修復費用已區分工資、烤漆及零件等費用，
    而上開零件部分並未標示為中古零件，此外，原告復未提出
    其他證據舉證以實其說，其上開主張，自不足採，系爭車輛
    維修時零件部分既係以新品換舊品，其以新品取代舊品間之
    差價自應予折舊扣除，則零件部分扣除原額10分之9 之折舊
    額後，原告所得請求之零件費用應為500 元。至於鈑金及烤
    漆部分，則毋庸折舊。故原告得請求之修復費用共計7,000
    元（計算式：500 ＋6,500 ＝7,000 ）。
(二)精神慰撫金部分：
    原告雖主張本件事故對其造成相當之精神上痛苦，被告應賠
    償精神慰撫金78,000元云云。惟按不法侵害他人之身體、健
    康、名譽、自由、信用、隱私、貞操，或不法侵害其他人格
    法益而情節重大者，被害人雖非財產上之損害，亦得請求賠
    償相當之金額。民法第195 條第1 項前段固定有明文。然查
    ，原告於本件事故中並未受傷，此據其自承在卷，則其於本
    件事故所受損害既僅為系爭車輛之財產權，尚難認其人格權
    受有不法侵害，自不得請求非財產上之損害賠償，是原告據
    此請求被告應賠償精神慰撫金78,000元，即屬無據，不應准
    許。
五、綜上所述，原告依侵權行為及債權讓與等之法律關係，請求
    被告給付7,000 元，及自起訴狀繕本送達翌日即110 年8 月
    2 日起至清償日止，按年息百分之5 計算之利息，為有理由
    ，應予准許；逾此部分之請求，為無理由，應予駁回。
六、本件事證已臻明確，兩造其餘主張、攻擊防禦方法及所提之
    證據，均核與本件判決所認結果不生影響，爰毋庸逐一再加
    論述，附此敘明。
七、本件原告勝訴部分係適用小額程序所為被告敗訴之判決，爰
    依民事訴訟法第436 條之20規定，依職權宣告假執行。至原
    告敗訴部分，其假執行之聲請，即失其依據，應併予駁回。
    另並依同法第79條、第436 條之19規定，確定訴訟費用額為
    1,000 元（即第一審裁判費），由被告負擔70元，餘由原告
    負擔。
中    華    民    國   110    年    11    月    16    日
                  三重簡易庭  法  官  王士珮
以上正本係照原本作成。
如不服本判決，應於送達後20日內，向本院提出上訴狀，並表明
上訴理由（上訴理由應表明1、原判決所違背之法令及具體內容
。2、依訴訟資料可認為原判決有違背法令之具體事實。），如
於本判決宣示後送達前提起上訴者，應於判決送達後20日內補提
上訴理由書（須附繕本），如未於上訴後20日內補提合法上訴理
由書，法院得逕以裁定駁回上訴。
中    華    民    國   110    年    11    月    16    日
                              書記官  楊家蓉